【裁判字號】    89,上訴,113
【裁判日期】    890224
【裁判案由】    毒品危害防制條例
【裁判全文】
臺灣高等法院臺南分院刑事判決            八十九年度上訴字第一一三號      Ｇ
      上  訴  人  臺灣嘉義地方法院檢察署檢察官
      被      告  甲  ○  ○
      指定辯護人  本院公設辯護人  丙  ○  ○
右上訴人因被告違反毒品危害防制條例案件，不服臺灣嘉義地方法院八十八年度訴字
第四○六號中華民國八十八年十月二十二日第一審判決（起訴案號：臺灣嘉義地方法
院檢察署八十八年度偵字第四二九八號），提起上訴，本院判決如左：
      主      文
上訴駁回。
      理      由
一、公訴意旨另以：被告甲○○於八十八年五月底，在嘉義縣中埔鄉富收村庄內五四
    之十七號，販賣第二級毒品安非他命予乙○○一次，價金新台幣二千元，嗣於八
    十八年六月十六日乙○○為警查獲施用安非他命而查知上情，因認被告甲○○涉
    有販賣第二級毒品安非他命之罪嫌云云。
二、按犯罪事實應依證據認定之，無證據不得推定其犯罪事實；又不能證明被告犯罪
    者，應諭知無罪之判決，刑事訴訟法第一百五十四條、第三百零一條第一項分別
    定有明文。而所謂認定犯罪事實之證據，係指足以認定被告確有犯罪行為之積極
    證據而言，該項證據自須適合於被告犯罪事實之認定，始得採為斷罪資料，又苟
    未能發現相當證據或證據不足以證明，自不能以推測或擬制之方法，以為裁判基
    礎，故被告否認犯罪事實所持之辯解，縱屬不能成立，仍非有積極之證據足以證
    明其犯罪行為，不能遽為有罪之認定，此觀諸最高法院二十九年上字第三一○五
    號、四十年台上字第八六號及三十年上字第一八三一號判例自明。
三、公訴人認為被告甲○○涉有右揭販賣安非他命罪嫌，無非係以證人乙○○被警方
    查獲施用安非他命後之供述，為其所憑之唯一論據。訊之被告甲○○堅決否認其
    有販賣安非他命之犯行，辯稱：伊未曾販賣安非他命給乙○○等語。
四、經查，證人乙○○於警訊時陳稱：「我於八十八年四月底、五月底向甲○○位於
    嘉義縣中埔鄉富收村庄內五四之十七號住處購買二次，每次一小包購買二千元，
    共計二次」（見警卷八十八年六月十七日偵訊筆錄）；於偵查中陳稱：「四月底
    甲○○免費給我，五月初我向甲○○買來，二千元，地點在甲○○住處」（見偵
    卷第十七頁）；於原審調查時則改稱：「五月初那次我原本拿二千元要給甲○○
    ，而他說他沒有在賣，所以沒有拿錢」（見一審卷第十三頁背面）等語，其陳述
    先後反覆不一，證詞顯有瑕疵，尚不足以憑此而遽認被告確有販賣第二級毒品之
    行為。此外，復查無其他積極切確之證據足資證明被告有何販賣第二級毒品之犯
    行，既不能證明被告犯罪，揆諸前揭判例之意旨，原審判決諭知被告無罪，認事
    用法並無不當。
五、檢察官上訴意旨以：乙○○既於警訊及偵查中均稱向被告購買安非他命，其證詞
    應為可採，其於審理中改稱要向被告購買安非他命但被告未收錢，顯係迴護被告
    之詞，且由其在審理中之供述，若被告無販賣毒品情事，乙○○豈有要向被告購
    買毒品之理，況被告坦承曾多次提供安非他命供乙○○吸食，且觀諸被告前有販
    賣安非他命之前科等情，以現今查緝之嚴格，被告豈有可能無償而多次提供安非
    他命供乙○○吸食，其辯詞顯不可採等由，指摘原判決不當。惟查乙○○於警訊
    時稱向被告購買安非他命二次，每次一包二千元；而在檢察官偵訊時則稱被告一
    次免費給與安非他命，一次向被告買安非他命二千元云云，前後供詞不符，何能
    據此有瑕疵之供述，作為被告犯罪之證據？被告供承其無償給予乙○○安非他命
    多次，每次一點點，沒有拿錢乙節，其所犯連續轉讓第二級毒品（安非他命）罪
    ，業經法院判處有期徒刑七月確定在案，在無確切證明被告有販賣安非他命之事
    實下，自不得因被告有多次轉讓安非他命行為，及被告曾有販賣安非他命之前科
    ，以推測或擬制之方法作為裁判基礎，遽為認定被告有販賣安非他命之犯行，從
    而，本件上訴為無理由，應予駁回。
據上論結，應依刑事訴訟法第三百六十八條，判決如主文。
本案經檢察官王碧霞到庭執行職務。
中    華    民    國      八十九      年      二      月      二十四    日
                                  臺灣高等法院臺南分院刑事第三庭
                                      審判長法官  黃    聰    明
                                            法官  林    勝    木
                                            法官  黃    三    哲
右正本證明與原本無異。
如不服本判決，應於判決送達後十日內向本院提出上訴狀，其未敘述理由者並應於提
出上訴狀後十日內向本院補提理由書（應附繕本)。
                                      法院書記官  陳    淑    貞
中    華    民    國      八十九      年      二      月      二十五    日


司法院資訊處製作；財團法人民間司法改革基金會備份。
